【裁判字號】    95,簡上,203
【裁判日期】    951130
【裁判案由】    違反毒品危害防制條例
【裁判全文】
臺灣新竹地方法院刑事判決             95年度簡上字第203號
上  訴  人
即  被  告  甲○○
                    （另案於臺灣臺南監獄執行中）
上列上訴人即被告因違反毒品危害防制條例案件，不服本院中華
民國95年9 月29日95年度竹簡字第1043號第一審刑事簡易判決（
聲請簡易判決處刑案號：95年度偵字第3095號），提起上訴，本
院管轄第二審之合議庭認應適用通常審判程序，並自為第一審之
判決如下︰
    主  文
原判決撤銷。
本件免訴。
    理  由
一、聲請簡易判決處刑意旨略以：被告甲○○曾先後因竊盜、違
    反動產擔保交易法、贓物、違反毒品危害防制條例案件，經
    臺灣高雄地方法院分別以91年度易緝字第201 號、91年度易
    字第2643號、91年度簡字第609號、92年度訴字第726號判決
    判處有期徒刑8月、4月、4月、9月、5月、5月確定（聲請書
    漏載，應予補充），嗣經裁定應執行有期徒刑2年6月確定，
    並於民國93年7月5日假釋出監交付保護管束，至94年1 月17
    日保護管束期滿未經撤銷假釋，以執行完畢論。詎其仍不知
    悔改，明知第二級毒品安非他命係違禁物，不得持有，竟於
    不詳時、地，向真實姓名年籍不詳綽號「小B 」之男子，購
    買第二級毒品安非他命1 小包（毛重0.24公克），並自斯時
    起無故持有之。嗣於94年1 月17日23時許（聲請書誤載為同
    年月21日23時許，應予更正），在新竹市○○路○段111巷19
    號前為警查獲，並自其身上扣得其所有之第二級毒品安非他
    命1 小包（毛重0.24公克）、玻璃球吸食器2支、吸管2支，
    因認被告涉犯毒品危害防制條例第11條第2 項之持有第二級
    毒品罪嫌等語。
二、按案件曾經判決確定者，應諭知免訴之判決，並得不經言詞
    辯論為之，刑事訴訟法第302條第1 款、第307條分別定有明
    文。又訴訟上所謂一事不再理之原則，關於實質上一罪或裁
    判上一罪，亦均有其適用，最高法院60年臺非字第77號判例
    意旨可資參照。
三、經查：
(一)、本件被告被訴於強制戒治執行完畢釋放後5 年內，分別基於
    施用第一級毒品海洛因及第二級毒品甲基安非他命之概括犯
    意，自94年1 月初某日起至95年1月16日8時許止，高雄縣橋
    頭鄉某公墓、高雄縣燕巢鄉某路旁、高雄市○○區○○路後
    勁段26號「文成資源回收店」之鐵皮屋內等處，將海洛因摻
    水後以針筒注射之方式，連續施用第一級毒品海洛因多次。
    另自94年3 月間某日起至同年10月21日20時止，在高雄縣燕
    巢鄉○○村○路旁等處，以將甲基安非他命置於鋁箔紙上或
    玻璃球內燒烤生煙或利用水煙斗吸食等方式，連續施用第二
    級毒品甲基安非他命多次部分。業經臺灣高雄地方法院於95
    年5月15日以95年度訴字第726號判決分別判處有期徒刑1 年
    2月、9月，並定應執行刑為有期徒刑1 年10月，嗣被告上訴
    ，惟於95年7 月27日撤回上訴確定，此有上開刑事判決及臺
    灣高等法院被告前案紀錄表各1份在卷可稽。
(二)、次查，被告對於本案檢察官聲請簡易判決處刑之犯罪事實，
    均業已坦白承認，並有扣案第二級毒品安非他命1 包（毛重
    0.24公克）及行政院衛生署管制藥品管理局於94年5 月20日
    出具之管檢字第0940004133號檢驗成績書、台灣檢驗科技股
    份有限公司於94年5月9日出具之檢體編號B-408 號濫用藥物
    尿液檢驗報告、新竹市警察局辦理煙毒麻醉藥品案尿液送驗
    受檢人真實姓名代號對照表暨送驗登記簿各1 份在卷可憑，
    堪認被告自白核與事實相符，被告犯行應可認定。惟本案檢
    察官聲請簡易判決處刑所認定被告持有第二級毒品之行為時
    間係在94年1 月17日23時許，而被告復自承：「我持有毒品
    是用來吸食的」、「94年1月份開始施用，大約1天施用1、2
    次…我有持續一直在施用」等語（本院95年11月28日準備程
    序筆錄），且臺灣高雄地方法院上開確定判決所認定被告連
    續施用第二級毒品行為之期間為94年3 月間某日起至同年10
    月21日20時止，與本案被告犯罪時間94年1 月17日時間密接
    ，且犯罪手法相同，顯係基於同一概括犯意反覆為之，足認
    本案被告本次為施用第二級毒品安非他命而持有之低度行為
    ，應為上開確定判決被告施用第二級毒品安非他命之高度行
    為所吸收行為，而與臺灣高雄地方法院上開刑事確定判決所
    認定之連續施用第二級毒品行為，有裁判上一罪之連續犯關
    係，而為前案確定判決效力所及，則揆諸前揭規定及判例意
    旨所示，檢察官就此部分自不得重行聲請以簡易判決處刑。
    被告以原審判決之事實已經判決確定，不得再為重覆判決，
    因而提起本案上訴，顯屬有據，是原判決既有前述違誤而無
    可維持，自應由本院撤銷原判決，並不經言詞辯論，另行諭
    知免訴之判決。
四、末按「第一審法院依被告在偵查中之自白或其他現存證據，
    已足以認定犯罪者，得因檢察官之聲請，不經通常審判程序
    ，逕以簡易判決處刑。但必要時，應於處刑前訊問被告。前
    項案件檢察官依通常程序起訴，經法院訊問被告，認應宜以
    簡易判決處刑者，得不經通常程序，逕以簡易判決處刑。依
    前二項判決所科之刑以宣告緩刑、得易科罰金之有期徒刑及
    拘役或罰金為限」；檢察官聲請以簡易判決處刑之案件，經
    法院認為有第451條之1第4項但書第3款所列之認為應為無罪
    、免訴、不受理或管轄錯誤判決之諭知者，應適用通常程序
    審判之，刑事訴訟法第449條、第452條分別有明文規定。本
    件應諭知免訴判決，已如上述，原審未查，致未適用通常程
    序，而誤用簡易判決處刑，乃尚有未洽，本院合議庭自應改
    依通常訴訟程序審判，並自為第一審判決，檢察官如不服本
    判決，仍得於法定期間內，向管轄之第二審法院提起上訴，
    附此敘明。
五、據上論斷，應依刑事訴訟法第455條之1第1項、第3項、第36
    9條第1項前段、第2項、第364條、第302條第1款、第307 條
    ，判決如主文。
中    華    民    國    95    年    11    月    30    日
                  刑事第三庭    審判長法  官  汪銘欽
                                      法  官  林惠君
                                      法  官  楊數盈
以上正本證明與原本無異。
如不服本判決，應於送達後10日內向本院提出上訴狀。
                                      書記官  謝國聖
中    華    民    國    95    年    11    月    30    日


司法院資訊處製作；財團法人民間司法改革基金會備份。
